臺灣基隆地方法院民事裁定  
110年度勞補字第36號
原      告  陳錦明  
被      告  基隆市公共汽車管理處

代  表  人  陳新埤  

上列當事人間撤銷原處分等事件，本院裁定如下：
    主  文
本件訴訟標的之價額核定為新臺幣174萬元。
原告至遲應於上開核定訴訟標的價額之裁定確定後5日內向本院
補繳第一審裁判費新臺幣6,075元，如逾期未為補繳，即駁回其
訴。
    理  由
壹、按提起民事訴訟者，應依民事訴訟法第77條之13規定，繳納
    裁判費，此為必須具備之程式。而訴訟標的之價額，由法院
    核定。核定訴訟標的之價額，以起訴時之交易價額為準；無
    交易價額者，以原告就訴訟標的所有之利益為準；以一訴附
    帶請求其孳息、損害賠償、違約金或費用者，不併算其價額
    ，民事訴訟法第77條之1第1項、第2項、第77條之2第2項分
    別定有明文。又按訴訟標的之價額不能核定者，以第466條
    所定不得上訴第三審之最高利益額數加10分之1定之。
貳、經查，原告聲明第1項係請求撤銷被告所為「基車人字第110
    00001158號」函令所為之處分，而依起訴狀所載事實理由，
    前開處分係被告於民國110年3月11日依職工管理規則第50點
    第21款、第49點第3、20款之規定所為，使原告受有一大過
    、二次申誡之獎懲，而此等獎懲內容必將影響原告之考績、
    年終獎金等，故此項訴訟標的之法律關係，應屬財產權之訴
    訟，又按原告主張及所提出之證據，無法審酌原告因此得受
    利益之客觀價額，故其訴訟標的價額不能核定，依民事訴訟
    法第77之12條規定，應以不得上訴第三審之最高利益額數加
    10分之1定之，核定其訴訟標的價額為新臺幣（下同）165萬
    元。次查，原告聲明第2項係請求被告賠償慰撫金9萬元及自
    判決確定之日起之遲延利息，是依前揭規定，上開利息之請
    求，不併計入訴訟標的之價額，故原告聲明第2項之訴訟標
    的價額應以9萬元計之。
參、綜上，原告前揭各項聲明之請求，係以一訴主張數項訴訟標
    的者，依民事訴訟法第77條之2本文規定，其價額應合併計
    算之，爰核定本件訴訟標的價額為174萬元【計算式：165萬
    ＋9萬元＝174萬元】，依民事訴訟法第77條之13規定本應徵裁
    判第一審裁判費1萬8,226元，惟依勞動事件法第12條第1項
    規定，得暫免徵收裁判費3分之2，從而，本件應先徵裁判費
    6,075元。另暫免徵收之裁判費1萬2,151元，將於本事件確
    定後，由本院依民事訴訟法第77條之22第3項規定，向應負
    擔訴訟費用之一造徵收之。
肆、茲依民事訴訟法第249條第1項但書規定，限聲請人於收受本
    裁定送達翌日起5日內補正，逾期未補正，即駁回本件訴訟
    。
中　　華　　民　　國　　110 　年　　7 　　月　　21　　日
                    勞動法庭法　官  王翠芬
以上正本係照原本作成。
一、如不服本裁定主文第一項，得於本裁定送達後十日向本院提
    出抗告狀，並繳納抗告裁判費新臺幣一千元，抗告於臺灣高
    等法院。
二、對本裁定主文第二項，不得抗告。
中　　華　　民　　國　　110 　年　　7 　　月　　21　　日
                        　　書記官  陳怡君